# 请问房地产企业土地增值税的缴纳和计提时间

提问人：vienne007 时间：2018-01-10 14:04:17
房地产企业预售的时候，预收款项相应的预缴的土地增值税记在借方，本年交房，预收转收入，相应的土地增值税开始计提到税金及附加吗，还是要等到土地增值税汇算清缴。企业提出由于毛利率很低很可能实际不缴纳土地增值税，前期预缴的还要退回，所以不随着预收转收入计提土地增值税。
谢谢！

回答人：chenyiwei
土地增值税与房地产销售收入应有对应关系。因此在确认收入时，应将预缴的土地增值税转入“税金及附加”，不仅如此，还要合理估计日后土地增值税清算时就这部分已确认的收入需补缴的税款，为其计提准备并通知计入“税金及附加”。

提问人：vienne007 时间：2018-01-11 18:01:16
陈版，根据本期实际的毛利率低于6%，预测不需要缴纳土地增值税，属于免征范围内，还需要将预缴的土地增值税转入“税金及附加”吗？

回答人：chenyiwei
如果确定无需缴纳的，则不需要。